【裁判字號】    97,上易,2946
【裁判日期】    980120
【裁判案由】    竊盜
【裁判全文】
臺灣高等法院刑事判決                97年度上易字第2946號
上  訴  人  臺灣桃園地方法院檢察署檢察官
被      告  乙○○
上列上訴人因被告竊盜案件，不服臺灣桃園地方法院97年度易字
第151號，中華民國97年4月25日第一審判決（起訴案號：臺灣桃
園地方法院檢察署96年度偵字第3709、4360、5611、8257、8895
、11818、12151、13817、14319、14952號），提起上訴，本院
判決如下：
    主  文
原判決關於乙○○部分撤銷。
乙○○共同攜帶兇器竊盜，累犯，處有期徒刑捌月，減為有期徒
徒刑肆月，如易科罰金，以銀元參佰元即新台幣玖佰元折算壹日
。
    事  實
一、乙○○因違反毒品危害防制條例案件，於民國（下同）93年
    間經臺灣桃園地方法院以93年度訴字328號判處有期徒刑7月
    （施用第一級毒品）、3月（施用第二級毒品），應執行有
    期徒刑8月，於94年6月2日縮刑期滿執行完畢，猶不知悔改
    ，與甲○○（經原審判處應執有期徒刑4年確定），共同基
    於意圖為自己不法所有之犯意聯絡，於95年6月間某日，共
    同攜帶甲○○所有之客觀上可供兇器使用之剪刀1支，前往
    桃園縣大園鄉和平村1鄰舊厝子2號旁某處，先打開道路上之
    鐵蓋，以上開剪刀剪斷中華電信公司股份有限公司（下稱「
    中華電信」）在該處設置之地下電信纜線（溪海分線38A）
    之一端後，再至離該道路鐵蓋30公尺遠處，打開另一個道路
    上之鐵蓋，以剪刀剪斷該電信纜線之另一端後，發動車輛將
    電線拉出，而竊盜該電信纜線（價值約新臺幣3萬元）得逞
    後，持上開電信纜線變賣，得款由甲○○朝與乙○○朋分花
    用。嗣經警於96年1月7日凌晨2時40分許，在新竹縣湖口鄉
    ○○街33號前查獲甲○○，並在甲○○所駕駛之車號KO-256
    6號自小客車內查扣甲○○所有，共同供其與乙○○行竊使
    用之剪刀1支，及甲○○所有，非供本案犯罪使用之鐵條10
    支、鐵鎚、鐵撬、鋸子、鐵剪、螺絲起子、小剪刀等物，因
    甲○○之供述而查悉上情。
五、案經新竹市政府警察局移送臺灣桃園地方法院檢察署檢察官
    偵查起訴。
    理  由
一、按被告以外之人於審判外之言詞或書面陳述，除法律有規定
    者外，不得作為證據；又被告以外之人於審判外之陳述，雖
    不符合同法第159條之1至第159條之4之規定，但經當事人於
    審判程序同意作為證據，法院審酌該言詞陳述或書面陳述作
    成時之情況，認為適當者，亦得為證據。當事人、代理人或
    辯護人於法院調查證據時，知有第159條第1項不得為證據之
    情形，而未於言詞辯論終結前聲明異議者，視為有前項之同
    意，刑事訴訟法第159條第1項及第159條之5分別定有明文。
    查本判決下列所引用之各該被告以外之人於審判外之陳述（
    包含書面陳述），雖屬傳聞證據，雖被告於原審審理時未就
    證據能力表示意見（見原審卷第303頁），惟其與檢察官於
    本院審理中均表示同意作為證據方法而不予爭執（見本院97
    年12月15日準備程序筆錄第4頁），且迄至言詞辯論終結前
    亦未再聲明異議，本院審酌上開證據資料製作時之情況，尚
    無違法不當及證明力明顯過低之瑕疵，亦認為以之作為證據
    應屬適當，且證人古昌業於原審及本院審理時具結證述，依
    最高法院96年度台上3527號判決意旨，以保障被告訴訟法上
    之交互詰問權，是甲○○就本件所為之證述或供述，均有證
    據能力，從而揆諸前開規定，爰逕依刑事訴訟法第159條之5
    規定，認前揭證據資料均有證據能力，先予敘明。至扣案物
    品為警合法搜索扣押所得之物，自有證據能力。
二、訊據被告乙○○矢口否認有上開竊盜犯行，辯稱：甲○○在
    95年間某日晚上打電話叫伊其開車去伊住處附近約1千公尺
    之產業道路載他，甲○○一個人上車，沒有帶什麼東西，伊
    開車載甲○○去大園鄉和平村3鄰或4鄰之和平西路的產業道
    路那裡，不到10分鐘，甲○○○○○○○路的產業道路下車
    ，伊未見有其他人，亦未參與該次竊盜犯行云云。惟查：
  (一)證人即共犯甲○○於96年1月9日警詢時證稱：我與綽號「根
    兄」之男子共同竊盜電話線一件等語（見96年度偵字第3709
    號卷一第21頁背面），嗣經警提示被告乙○○之檔案照片供
    甲○○指認，甲○○陳稱：該人即是綽號「根兄」之男子，
    我與乙○○於95年5月間，在桃園縣大園鄉共同竊取電話線
    等語（見96年度偵字第3709號卷一第23頁背面）；並於96年
    1月11日警詢時證稱：我與乙○○於95年6月間，前往桃園縣
    大園鄉和平村舊厝子2號旁，共同行竊中華電信公司所有之
    電話線一條，行竊處所是由乙○○提供，並由乙○○駕駛豐
    田綠色自用小客車搭載我，到了上開地點後，2人一同打開
    道路上之鐵蓋，再以電纜剪剪斷電線，另續往後30公尺處，
    再打開另一個道路上之鐵蓋，再以電纜剪剪斷電線，最後以
    車子將電線拉出，燒完外皮後，由乙○○拿去變賣，得款1
    萬400元，乙○○拿給我3000元等語（見96年度偵字第3709
    號卷一第20頁）；復於96年4月12日偵訊時陳稱：其與乙○
    ○有一次在大園有偷地下鐵蓋裡頭的電話線，此外電線桿以
    外之竊案，都是我做的，上次所說因為毒癮發作，所以才承
    認竊盜是不實在的，因為當時怕被判刑等語（見96年度偵字
    第3709號卷二第237頁），另於96年6月1日偵訊時結證稱：
    我確實有與乙○○偷地下電纜線，其他的電線都沒有偷。我
    所述與乙○○竊盜部分實在，是95年5、6月，在桃園縣大園
    鄉和平村偷的，我分到約3000元等語（見96年度偵字第3709
    號卷二第246、247頁），甲○○於警、偵訊多次均證稱，與
    被告乙○○共犯本件竊盜犯行，並就渠等如何分工乙節，說
    明詳細，且於96年1月11日警詢及96年6月1日偵訊時均供稱
    其分到3000元等語，該2次筆錄製作時間相隔近5月，甲○○
    仍能說出相同之分配金額，再甲○○於檢察官偵訊時固就
    本件以外之竊盜犯行時有供述不一之情，惟仍堅稱與被告乙
    ○○共犯上開竊行，顯見其就本件竊行所證並非杜撰。自難
    僅以其所供之其他犯行不實在，即認其所供與被告共同實施
    本件竊行亦不可採。
  (二)雖證人甲○○於原審結證時改稱：當天是伊與友人「阿西」
    講好要一起去偷中華電信之電信纜線，因伊的車子壞掉，故
    伊當天打電話叫乙○○載伊去找「阿西」，乙○○開車載伊
    去「阿西」家附近後，乙○○就先回去了，乙○○沒有犯竊
    盜案，伊於警詢中有跟警察說共犯是「阿西」，警察問伊「
    阿西」是誰，伊又說不出來，警察問伊是誰載伊去的，伊就
    說車子壞掉，是乙○○載伊去「阿西」那裡，警察就說是伊
    跟乙○○一起去的等語，於本院審理時復為相同之證述，惟
    經本院勘驗甲○○於96年1月9日、11日之警訊錄音帶，甲○
    ○就其與被告乙○○共同犯案情形，錄音帶內容與警詢筆錄
    所載意旨相同，有本院勘驗筆錄在卷可稽，顯見甲○○於法
    院所證係迴護被告乙○○之詞，顯不足採。況被告乙○○亦
    供稱不知有「阿西」之人，於甲○○下車時未見有其他人等
    語，所供與甲○○所證情節不同，自難認甲○○所證與被告
    所供相符，而為被告有利之認定。
  (三)此外，證人游輝圳亦證稱：上開地點之中華電信纜線有遭竊
    情形，並有失竊報告書可證，該處之中華電信電信纜線確有
    遭竊情形，且有被告甲○○所有，供二人共同行竊用之剪刀
    1支扣案可佐，被告乙○○犯行事證明確。
三、核被告所為，係犯刑法第321條第1項第3款之攜帶兇器竊盜
    罪，其與甲○○間就上揭犯行，有犯意聯絡及行為分擔，應
    論以共同正犯（刑法第28條於被告行為後，雖將「實施」修
    正為「實行」，惟參照修正理由之說明，原「實施」之概念
    ，包含陰謀、預備、著手及實行等階段之行為，修正後僅共
    同實行犯罪行為始成立共同正犯。是新法共同正犯之範圍已
    有限縮，排除陰謀犯、預備犯之共同正犯。新舊法就共同正
    犯之範圍既因此而有變動，自屬犯罪後法律有變更，應為新
    舊法比較適用。比較新舊法結果，適用修正後刑法第28條規
    定，較有利於被告。）。被告有事實欄所載之犯罪科刑執行
    記錄，其於有期徒刑執行完畢後，5年內故意再犯本件有期
    徒刑以上之罪，為累犯，應依刑法第47條第1項規定加重其
    刑（依最高法院95年度第8次及95年度第21次刑事庭會議決
    議意旨：甲受有期徒刑之執行完畢，於5年內之95年1月間故
    意再犯有期徒刑以上之罪，無論依修正前刑法第47條或修正
    後第47 條第1項之規定均構成累犯，即無有利或不利之情形
    ，於刑法修正施行後法院為裁判時，無庸為新、舊法之比較
    。參見97年04月22日，最高法院97年度第1次刑事庭會議決
    議。）。
四、原審就被告上開犯行未審究證人甲○○於警、偵訊迭稱與被
    告共犯之證述，遽認證人甲○○之其他竊盜行為有一部分自
    白不可採，故渠指證與被告共犯之自白與證述即不可採，逕
    採證人甲○○之原審審理時有利於被告之證詞，諭知被告無
    罪，自有違誤。檢察官上訴，指摘原判決判決被告乙○○部
    分認事用法違誤，為有理由，應由本院將此部分撤銷改判。
五、爰審酌被告犯罪之動機目的，所竊財物為與大眾生活有關有
    電信纜線，對電信用戶之影響、財物之價值、犯罪之手段，
    復斟酌被告之智識、生活狀況、前有多次毒品犯罪紀錄之素
    行、犯後態度等一切情狀，量處如主文第2項所示之宣告刑
    。再被告行為於96年4月24日前，合於中華民國96年罪犯減
    刑條例之減刑規定，應依同條例第2條第1項第3款之規定，
    減其宣告刑二分之一，以示懲戒。
六、次按關於易科罰金之折算標準，除刑法第41條第1項有所修
    正外，罰金罰鍰提高標準條例於95年4月28日修正，並自同
    年7月1日起生效施行。修正前刑法第41條第1項前段規定：
    「犯最重本刑為5年以下有期徒刑以下之刑之罪，而受6 個
    月以下有期徒刑或拘役之宣告，因身體、教育、職業、家庭
    之關係或其他正當事由，執行顯有困難者，得以1元以上3元
    以下折算1日，易科罰金。」再依修正前罰金罰鍰提高標準
    條例第二條：「依刑法第41條易科罰金或第42條第2項易服
    勞役者，均就其原定數額提高為100倍折算1 日；法律所定
    罰金數額未依本條例提高倍數，或其處罰法條無罰金刑之規
    定者，亦同。」之規定，被告行為時之易科罰金折算標準，
    應以銀元100元、200元、300元折算一日，經折算為新臺幣
    後，應以新臺幣300元、600元、900元折算一日。惟修正後
    刑法第41條第1項前段規定：「犯最重本刑為5 年以下有期
    徒刑以下之罪，而受6個月以下有期徒刑或拘役之宣告者，
    得以新臺幣1000元、2000元或3000元折算一日，易科罰金。
    」另修正後罰金罰鍰提高標準條例則刪除原第2條之規定。
    是以比較新舊法結果，自以舊法所定之易科罰金折算標準有
    利於被告，故應適用修正前刑法第41條第1項前段，及修正
    前罰金罰鍰提高標準條例第2條之規定，對被告較為有利。
    就被告減得之刑，依修正前刑法第41條第1項前段、修正前
    罰金罰鍰提高標準條例第2條之規定，諭知易科罰金之折算
    標準。
七、扣案剪刀1支，係共犯甲○○所有，共同供被告竊盜使用之
    物，爰依刑法第38條第1項第2款規定宣告沒收。至其餘扣案
    甲○○所有之物品，與被告本件犯行無涉，毋庸於本案沒收
    ，附此敘明。
據上論斷，應依刑事訴訟法第369條第1項前段、第364條、第299
條第1項前段，刑法第2條第1項前段、第28條、第321條第1項第3
款、第47條第1項、第41條第1項前段（修正前）、第38條第1項
第2款，罰金罰鍰提高標準條例第2條（修正前），現行法規所定
貨幣單位折算新臺幣條例第2條，中華民國96 年罪犯減刑條例第
2條第1項第3款、第7條、第9條，判決如主文。
本案經檢察官張秋雲到庭執行職務。
中    華    民    國    98    年    1     月    20    日
                  刑事第十六庭審判長法  官  溫耀源
                                    法  官  許增男
                                    法  官  王敏慧
以上正本證明與原本無異。
不得上訴。
                                    書記官  丁淑蘭
中    華    民    國    98    年    1     月    20    日
附錄本案論罪科刑法條全文：
中華民國刑法第321條
（加重竊盜罪）
犯竊盜罪而有左列情形之一者，處6月以上、5年以下有期徒刑：
一、於夜間侵入住宅或有人居住之建築物、船艦或隱匿其內而犯
    之者。
二、毀越門扇、牆垣或其他安全設備而犯之者。
三、攜帶兇器而犯之者。
四、結夥三人以上而犯之者。
五、乘火災、水災或其他災害之際而犯之者。
六、在車站或埠頭而犯之者。
前項之未遂犯罰之。


司法院資訊處製作；財團法人民間司法改革基金會備份。
